【裁判字號】    97,聲,1598
【裁判日期】    971113
【裁判案由】    停止執行
【裁判全文】
臺灣士林地方法院民事裁定              97年度聲字第1598號
聲  請  人  甲○
相  對  人  合作金庫商業銀行股份有限公司
法定代理人  乙○○
上列當事人間聲請停止執行事件，本院裁定如下：
    主  文
聲請人供擔保新臺幣佰壹拾肆萬元後，本院九十七年度執字第
四五二六一號執行事件之強制執行程序，關於聲請人部分，於本
院九十七年度補字第五○六號債務人異議之訴事件裁判確定、和
解或撤回起訴前應暫予停止。
    理  由
一、按有回復原狀之聲請，或提起再審或異議之訴，或對於和解
    為繼續審判之請求，或提起宣告調解無效之訴、撤銷調解之
    訴，或對於許可強制執行之裁定提起抗告時，法院因必要情
    形，或依聲請定相當並確實之擔保，得為停止強制執行之裁
    定，強制執行法第18條第2 項定有明文。
二、本件聲請意旨略以：相對人所執之債權憑證原執行名義為臺
    灣臺北地方法院80年度訴字第8026號民事判決暨確定證明書
    ，依民法第125 條規定，請求權因15年間不行使而消滅，被
    告未於民國95年底前提出強制執行之聲請，該請求權即消滅
    ，其竟於97年8 月，先持該確定證明書聲請本院97年度執字
    第35561 號強制執行，並以執行無結果而聲請核發債權憑證
    ，再經兩週，於97年9 月15日執該債權憑證聲請第二次強制
    執行，由本院民事執行處以97年度執字第45261 號受理，囑
    託臺灣板橋地方法院執行查封原告名下之財產。被告所持之
    執行名義因時效經過，請求權業已消滅，不得據以聲請強制
    執行，為此聲請願供擔保，請准裁定停止本院97年度執字第
    45261 號強制執行事件之強制執行程序等語。
三、查相對人執本院97年8 月6 日士院木執簡35561 字第097032
    8899號債權憑證為執行名義，向本院聲請對聲請人之財產強
    制執行，經本院以97年度執字第45261 號清償債務強制執行
    事件實施強制執行中，嗣因聲請人對相對人之請求權是否消
    滅有所爭執，另案提起債務人異議之訴，經本院以97年度補
    字第506 號繫屬中，業經本院調取上開強制執行及民事訴訟
    卷宗查核屬實。而聲請人既已依法對相對人提起債務人異議
    之訴，堪認確有強制執行法第18條所定之事由，其陳明願供
    擔保聲請裁定停止執行，經核於法尚無不合，揆之首揭規定
    意旨，自應准許。
四、復按，法院因必要情形或依聲請定相當並確實之擔保，為停
    止強制執行之裁定者，該擔保金額之多寡應如何認為相當，
    固屬法院職權裁量之範圍；惟此項擔保係擔保執行債權人因
    停止執行所應受之損害，故法院定擔保金額時，自應斟酌該
    債權人因停止執行可能遭受之損害，以為衡量之標準，非以
    債權額為依據（最高法院92年度臺抗字第480 號裁定要旨參
    照）。經查：本件相對人執有之執行名義內容為「債務人應
    連帶給付債權人新臺幣（以下同）412 萬1,455 元，及自76
    年11月14日起至清償日止，按週年利率10% 計算之利息，及
    逾期在6 個月以內者按上開利率10% ，逾期在6 個月以上者
    按上開利率20% 計算之違約金」，經計算截止目前債權本金
    、利息、違約金共計1,448 萬6,915 元（計算式：本金4,12
    1,455+利息4,121,455x10%x21年+ 違約金4,121,455x1%x0.5
     年+4,121,455 x2%x20.5年=14,486,915 ，元以下4 捨5 入
    ）。而聲請人部分執行標的物聲請人位於元大商業銀行股份
    有限公司永和分公司、上海商業儲蓄銀行股份有限公司永和
    分公司、陽信商業銀行股份有限公司永和分公司之存款，及
    坐落於宜蘭縣蘇澳鎮○○段146 、147 、155 地號土地，相
    對人之債權原有機會受償，茲因聲請人聲請停止執行，相對
    人債權受償之時間，必然延宕，是本件相對人因停止強制執
    行程序可能所受之損害，即為停止期間所發生之法定遲延利
    息無法受償。本院斟酌司法院頒佈之各級法院辦案期限實施
    要點，民事通常程序第一審審判案件應於收案之日起1 年4
    個月內終結，第二審審判案件為2 年，第三審審判案件為1
    年，估計本件債務人異議之訴判決確定所需時間為4 年4 個
    月，按法定週年利率5%計算，則相對人因停止執行可能所受
    利息損失約為313 萬8,832 萬元（14,486,915元x5%x(4+4/1
    2) = 3,138,832，元以下4 捨5 入），再斟酌執行標的物延
    後拍賣數年可能遭受之風險等情，認聲請人所應供之擔保以
    314 萬元為適當，爰酌定如主文所示。
五、依強制執行法第18條第2項，裁定如主文。
中    華    民    國    97    年    11    月    13    日
                  民事第二庭  法  官  陳玉曆
以上正本證明與原本無異。
如對本裁定抗告，應於裁定送達後10日內向本院提出抗告狀。
中    華    民    國    97    年    11    月    14    日
                              書記官  吳華瑋


司法院資訊處製作；財團法人民間司法改革基金會備份。
